臺灣臺南地方法院民事裁定
110年度聲字第216號
聲  請  人  吳曉昇  

相  對  人  陳曾麗花
上列當事人間聲請停止執行事件，本院裁定如下：
    主  文
聲請駁回。
聲請程序費用由聲請人負擔。
    理  由
一、聲請意旨略以：聲請人之前有聲請過停止執行，經本院109
    年度聲字第212號民事裁定准聲請人供擔保後，本院109年度
    司執字第39068號拆除地上物等強制執行事件之執行程序，
    於聲請人提起之債務人異議之訴事件判決確定或和解、撤回
    前，應暫予停止，聲請人並向本院提存所提存擔保金，但相
    對人卻提起抗告，經本院110年度簡抗字第1號民事裁定撤銷
    原裁定並駁回聲請人之聲請確定，聲請人有向監察院陳情。
    因本院民事執行處以110年11月26日南院武109司執合字第39
    068號函命聲請人提出「再經供擔保停止執行」之證明，故
    聲請人提起本件聲請等語。
二、按強制執行程序開始後，除法律另有規定外，不停止執行；
    有回復原狀之聲請，或提起再審或異議之訴，或對於和解為
    繼續審判之請求，或提起宣告調解無效之訴、撤銷調解之訴
    ，或對於許可強制執行之裁定提起抗告時，法院因必要情形
    或依聲請定相當並確實之擔保，得為停止強制執行之裁定，
    強制執行法第18條定有明文。揆諸其立法意旨，乃因強制執
    行貴在迅捷，除法律有特別規定外，不得擅自隨意停止執行
    ，惟於強制執行法第18條第2項所定法定事由之繫屬，且須
    法院因必要情形或命當事人提出相當確實擔保後，例外得為
    停止執行之裁定，故當事人若未提起前開訴訟，即逕行聲請
    停止執行，於法即有未合，應以裁定駁回之。
三、經查，本件相對人持本院108年度簡上字第167號民事判決及
    確定證明書為執行名義聲請強制執行，經本院以109年度司
    執字第39068號拆除地上物等強制執行事件受理等情，業經
    本院依職權調閱上開執行事件卷宗無誤。聲請人雖主張其之
    前有聲請過停止執行，並提起債務人異議之訴，現再次聲請
    停止執行云云，惟本件聲請人之前提起之債務人異議之訴，
    業經本院柳營簡易庭109年度營簡字第684號民事判決、110
    年度簡上字第28號民事判決駁回聲請人之訴及上訴確定在案
    ，有上開民事判決附卷可稽，是上開債務人異議之訴之訴訟
    程序業已終結，自與強制執行法第18條第2項所定要件不合
    。又聲請人現今並未提起其他任何符合強制執行法第18條第
    2項所規定之回復原狀之聲請、再審或異議之訴，或對於和
    解為繼續審判之請求、宣告調解無效之訴、撤銷調解之訴，
    或對於許可強制執行之裁定提起抗告乙節，有索引卡查詢可
    稽，是本件聲請核與強制執行法第18條第2項所規定得聲請
    停止執行之情形不符，自屬於法未合，應予駁回。
四、依強制執行法第30條之1，民事訴訟法第95條、第78條，裁
    定如主文。
中　　華　　民　　國   110    年    12    月    13    日
                  民事第二庭  法  官  王參和
以上正本係照原本作成。
如對本裁定抗告須於裁定送達後10日內向本院提出抗告狀，並繳
納抗告費新臺幣1,000元（須附具繕本）。
中　　華　　民　　國   110    年    12    月    13    日
                              書記官  程伊妝